* Medición de voltaje módulo NiMH -> ADC (divisor + filtro)

Vin in 0 PULSE(7.2 9 0 1m 1m 0.8 1.6)  ; simula voltaje que cambia entre 7.2V y 9V
Rtop in vout 100k
Rbot vout 0 56k
Cfilt vout 0 100n

* Ruido simulado (pequeña interferencia)
Vnoise n 0 SINE(0 0.05 2000)          ; 50mV @ 2kHz
Rnoise n vout 1k

.tran 0 2 0 0.1m
.end